臺灣臺北地方法院刑事判決　　　　　　 100年度易字第1715號
公　訴　人　臺灣臺北地方法院檢察署檢察官
被　　　告　陳澍鋒
上列被告因竊盜案件，經檢察官提起公訴（100 年度偵字第3245
號、第5432號），被告於準備程序中就被訴事實為有罪之陳述，
經告知簡式審判程序之旨，並聽取當事人之意見後，本院裁定進
行簡式審判程序，判決如下：
    主  文
陳澍鋒犯竊盜罪，共陸罪，各處有期徒刑月，如易科罰金，均
以新臺幣壹仟元折算壹日。應執行有期徒刑壹年，如易科罰金，
以新臺幣壹仟元折算壹日。
    事  實
一、陳澍鋒意圖為自己不法之所有，於如附表「行竊時間」欄所
    示之時間，在如附表「行竊地點」欄位所示之地，以如附表
    「行竊過程」欄所示之方式，竊取如附表「竊得財物」欄所
    示之被害人財物得手。嗣因陳澍鋒利用不知情之陳亭吟（另
    為不起訴處分）銷售如附表2 、5 所示之行動電話各1 具，
    始經警循線查知上情。
二、案經臺北市政府警察局信義分局報請臺灣臺北地方法院檢察
    署檢察官偵查起訴。
    理  由
一、按除被告所犯為死刑、無期徒刑、最輕本刑為3 年以上有期
    徒刑之罪或高等法院管轄第一審案件者外，於法院行準備程
    序進行中，被告先就被訴事實為有罪之陳述時，審判長得告
    知被告簡式審判程序之旨，並聽取當事人、代理人、辯護人
    及輔佐人之意見後，裁定進行簡式審判程序；又簡式審判程
    序之證據調查，不受刑事訴訟法第159 條第1 項、第161 條
    之2 、第161 條之3 、第163 條之1 及第164 條至第170 條
    規定之限制，刑事訴訟法第273 條之1 第1 項、第273 條之
    2 分別定有明文。本案被告陳澍鋒所犯係死刑、無期徒刑、
    最輕本刑為3 年以上有期徒刑以外之罪，其於準備程序中就
    被訴事實為有罪之陳述，經告知簡式審判程序之旨，並聽取
    公訴人、被告之意見後，認適宜進行簡式審判程序，爰依刑
    事訴訟法第273 條之1 第1 項規定進行簡式審判程序，合先
    敘明。
二、上揭事實業據被告坦承不諱，且經證人李文原、陳怡君、陳
    翊展、廖昭閔、曾莉霞、洪健峰、林豐裕、鍾明哲、楊富文
    、林朝欽等人證述在卷，並有黑色IPHONE4 行動電話（16G
    ，IMEI序號：000000000000000 ）相關照片6 張、99年12月
    11日切結承諾書1 紙、黑色三星牌I9000 行動電話，IMEI序
    號：000000000000000 號）相關照片7 張、中古手機買賣切
    結書1 紙、99年12月18日臺北市○○區○○街47號地下1 樓
    監視攝影畫面翻拍照片8 張、白色IPHONE3GS 行動電話（32
    G ，IMEI序號：000000000000000 號）相關照片6 張、黑色
    IPHONE 4行動電話（32G ，IMEI序號：000000 000000000號
    ）相關照片5 張及贓物認領保管單4 紙附卷可稽，被告之自
    白與事實相符，應堪採信。本案事證明確，被告犯行洵堪認
    定，應依法論科。
三、核被告所為，均係犯刑法第320 條第1 項之竊盜罪。被告所
    犯各竊盜罪，犯意各別，行為互殊，應分論併罰。爰審酌被
    告正值壯年，卻不思積極靠己力賺取財物，多次竊取他人物
    品，行為有所不當，惟念其犯後坦承犯行，已有悔意，復衡
    其前科素行、智識程度、生活狀況、犯罪動機目的、行為方
    式及所生危害等一切情狀，分別量處如主文所示之刑，並均
    諭知易科罰金之折算標準及定其應執行之刑，以資儆懲。
據上論斷，應依刑事訴訟法第284 條之1 、第273 條之1 、第29
9 條第1 項前段，刑法第320 條第1 項、第41條第1 項前段、第
8 項、第51條第5 款，刑法施行法第1 條之1 ，判決如主文。
本案經檢察官葉惠燕到庭執行職務。
中    華    民    國   100    年    7     月    21    日
                  刑事第七庭  法  官  林勇如
上正本證明與原本無異。
如不服本判決應於收受送達後10日內向本院提出上訴書狀，並應
敘述具體理由；其未敘述上訴理由者，應於上訴期間屆滿後20日
內向本院補提理由書（均須按他造當事人之人數附繕本）「切勿
逕送上級法院」。告訴人或被害人如對於本判決不服者，應具備
理由請求檢察官上訴，其上訴期間之計算係以檢察官收受判決正
本之日期為準。
                              書記官  葉潔如
中    華    民    國   100    年    7     月    21    日
附錄本案論罪科刑法條全文：
中華民國刑法第320 條
意圖為自己或第三人不法之所有，而竊取他人之動產者，為竊盜
罪，處5 年以下有期徒刑、拘役或5 百元以下罰金。
意圖為自己或第三人不法之利益，而竊佔他人之不動產者，依前
項之規定處斷。
前二項之未遂犯罰之。
附表：
┌──┬─────┬───────┬──────────┬──────────────────┬───┐
│編號│行竊時間  │行竊地點      │竊得財物（新臺幣）  │行竊過程                            │被害人│
├──┼─────┼───────┼──────────┼──────────────────┼───┤
│1   │99年12月9 │臺北市大安區敦│黑色IPHONE 4行動電話│陳澍鋒在AIO 交友網站（http://www.aio│李文原│
│    │日20時許  │化南路1段205號│（16G，IMEI序號：012│.com .tw，以暱稱「陳本本」與李文原相│      │
│    │          │2樓（錢櫃KTV敦│000000000000號）    │約逛街唱歌，在臺北市大安區○○○路1 │      │
│    │          │南店303 號包廂│                    │段205 號2 樓303 號包廂內，趁隙徒手竊│      │
│    │          │內）          │                    │取李文原所有黑色IPHONE 4行動電話（16│      │
│    │          │              │                    │G ，IMEI序號：000000000000000 號）1 │      │
│    │          │              │                    │支後逃逸。嗣於99年12月11日持上開手機│      │
│    │          │              │                    │前往洪健峰所經營之「3G通訊行」（設臺│      │
│    │          │              │                    │北市萬華區○○○路36號1 樓75室），以│      │
│    │          │              │                    │18,000 元之價格販售之。             │      │
├──┼─────┼───────┼──────────┼──────────────────┼───┤
│2   │99年12月18│臺北市大安區通│黑色三星牌I9000行動 │陳澍鋒在臺北市○○區○○街47號地下1 │廖昭閔│
│    │日1時許   │化街47號地下1 │電話（IMEI序號：3517│樓，趁廖昭閔疏於注意，竊取廖昭閔放置│      │
│    │          │樓            │00000000000號）     │在櫃臺之黑色三星牌I9000 行動電話（IM│      │
│    │          │              │                    │EI序號：000000000000000 號）1 支。嗣│      │
│    │          │              │                    │於99年12月20日17時許，持上開行動電話│      │
│    │          │              │                    │至林豐裕所經營之「豐澤通訊行」（設臺│      │
│    │          │              │                    │北市○○區○○路1 段24號1 樓A 室），│      │
│    │          │              │                    │利用不知情之陳亭吟之名義，以12,000元│      │
│    │          │              │                    │之價格販售之。                      │      │
├──┼─────┼───────┼──────────┼──────────────────┼───┤
│3   │99年12月22│新北市板橋區館│黑色IPHONE 4行動電話│陳澍鋒在新北市板橋區○○○路137號7樓│楊富文│
│    │日0 時30分│前西路137 號7 │（32G ，IMEI序號：01│百樂門撞球場內，趁隙竊取楊富文所有之│      │
│    │許        │樓（百樂門撞球│0000000000000號）   │黑色IPHONE 4行動電話（32G ，IMEI序號│      │
│    │          │場內）        │                    │：010000000000000 號）1 支。嗣上網利│      │
│    │          │              │                    │用手機王網站（http://www.sogi.com.tw│      │
│    │          │              │                    │/newforum/topic_List.aspx?forum_no=3│      │
│    │          │              │                    │11）上之二手買賣留言板刊登販售訊息，│      │
│    │          │              │                    │而經林朝欽與其聯繫後，雙方於99年12月│      │
│    │          │              │                    │22日15時許，在新北市○○區○○路150 │      │
│    │          │              │                    │號附近統一超商，以19,000元之價格面交│      │
│    │          │              │                    │販售之。                            │      │
├──┼─────┼───────┼──────────┼──────────────────┼───┤
│4   │99年12月28│新北市樹林區樹│現金2,200元、汽車鑰 │陳澍鋒利用至國中同學陳翊展與陳怡君共│陳翊展│
│    │日3時至11 │德街136巷19號1│匙                  │同承租之住處（新北市○○區○○街136 │      │
│    │時間某時  │樓            │                    │巷19號1樓）借宿之機會，趁陳翊展熟睡 │      │
│    │          │              │                    │時，竊取陳翊展所有之現金2,200元、汽 │      │
│    │          │              │                    │車鑰匙。                            │      │
├──┼─────┼───────┼──────────┼──────────────────┼───┤
│5   │99年12月28│新北市樹林區樹│白色IPHONE 3GS行動電│陳澍鋒利用至國中同學陳翊展與陳怡君共│陳怡君│
│    │日11時許  │德街136巷19號1│話（32G ，IMEI序號：│同承租之住處（新北市○○區○○街136 │      │
│    │          │樓            │000000000000000 號）│巷19號1樓）借宿之機會，於離開上開地 │      │
│    │          │              │、錢包（內有現金1,00│點時，趁機竊取白色IPHONE 3GS行動電話│      │
│    │          │              │0 元、陳怡君之身分證│（32G ，IMEI序號：000000000000000 號│      │
│    │          │              │、健保卡、合作金庫VI│）1 支、錢包（內有現金1,000 元、陳怡│      │
│    │          │              │SA 金 融卡、華南銀行│君之身分證、健保卡、合作金庫VISA金融│      │
│    │          │              │金融卡等財物）      │卡、華南銀行金融卡等財物）。嗣持上開│      │
│    │          │              │                    │行動電話，於同日19時許，至鍾明哲所經│      │
│    │          │              │                    │營之「捷運電訊科技有限公司」（臺北市│      │
│    │          │              │                    │信義區○○○路○ 段17號1 樓）利用不知│      │
│    │          │              │                    │情之陳亭吟名義，以8,000 元之價格販售│      │
│    │          │              │                    │之。                                │      │
├──┼─────┼───────┼──────────┼──────────────────┼───┤
│6   │100年1月4 │臺北市文山區羅│白色IPHONE 3GS行動電│陳澍鋒在網路愛情公寓交友網站（http:/│曾莉霞│
│    │日1時許   │斯福路6段403號│話（32G，IMEI序號：0│/www.i-part .com .tw/file/file_view │      │
│    │          │2樓（好樂迪KTV│00000000000000號）  │file.php?u=0000000）以暱稱「MR＊」及│      │
│    │          │景美店211 包廂│                    │即時通帳號（qq787878qq）與曾莉霞（暱│      │
│    │          │內）          │                    │稱「米那」）聊天後，相約至臺北市文山│      │
│    │          │              │                    │區○○○路○ 段403 號2 樓（好樂迪KTV │      │
│    │          │              │                    │景美店211 包廂內）唱歌，趁隙竊取曾莉│      │
│    │          │              │                    │霞所有白色IPHONE 3G 行動電話（32G ，│      │
│    │          │              │                    │IMEI序號：000000000000000 號）1 支。│      │
└──┴─────┴───────┴──────────┴──────────────────┴───┘